

ENZO BERNA R D 18px; 25px 0 n

ALTERNANT DÉVELOPPEUR WEB EN WEB MOBILE

margin: 0 0 30px; padding: 0; color: ☐#fff; text-align: center;

transform: translate(->@%)

background: $\square rgba(\theta, \theta, \theta)$

PROFIL

27 ans | permis B | véhicule personnel

En reconversion professionnelle dans le domaine du développement informatique et en recherche d'un contrat en alternance pour un poste de développeur web. Motivé, curieux et autonome, ces qualités m'ont permis d'acquérir les connaissances nécessaires pour intégrer ma formation en alternance.

CONTACT

- 2 avenue Gustave Eiffel 37100, Tours France
- bernard.enzo92@gmail.com
- 07 85 74 39 22
- in Enzo Bernard

ATOUTS

- Javascript
- HTML5 / CSS3
- PHP/MySQL
- Git /GitHub
- Wordpress
- PYTHON
- ArcGis / Qgis
- R
- ANGLAIS

VOYAGES

Inde ,USA, Sri-Lanka, Thaïlande, Guadeloupe, Australie, Martinique, Suisse, Belgique, Indonésie, Guyane, Maroc, Nouvelle-Calédonie, Réunion, Espagne

FORMATIONS

2020-2021 Ecole du CEFIM

Titre professionnel RNCP Niveau 5 : Développeur web et web mobile

- Développer la partie front-end d'une application web ou web mobile en intégrant les recommandations de sécurité.
 - HTML, CSS, BootStrap, SASS, JavaScript, React, WordPress
- Développer la partie back-end d'une application web ou web mobile en intégrant les recommandations de sécurité.
 - o Bases de données, MySQL, PHP, Symfony

2016-2017

Master 1 : Écologie

2011-2014

Licence : Biologie environnement

EXPERIENCES PROFESSIONNELLES

Semaine de sélection du CEFIM

MAI 2020

Différents projets:

- Reproduire une maquette en page web statique via html et css
- Développer un jeu en Javascript
- Développer un convertisseur de durée en Javascript
- Développer en Javascript un système de destruction sur une de nos page précédement crée

Opérateur assemblage/montage | XLAB MARCAL

AVRIL 2018-DÉCEMBRE 2019

- Assemblage et usinage de composants
- Montage de produits finis
- Préparation de commandes
- Gestion des stocks

Magasinier | TIM PHARMA & DISTRI CLUB MÉDICAL

MAI-JUIN 2017

- Mise en rayon
- Gestion de stocks
- Livraisons

Employé polyvalent | BOULANGERIE PAUL

AVRIL-SEPTEMBRE 2016

- Relation clientèle
- Vente
- Préparation alimentaire
- Application des normes d'hygiène

Agent de manutention | PARAPHARMACIE LAFAYETTE

NOVEMBRE 2014- DÉCEMBRE 2015

- Gestion de rayon et inventaire
- Mise en rayon

Agent de prévention & caissier| ÎLE DE LOISIRS CERGY-PONTOISE ÉTÉ 2013

- Sensibilisation des visiteurs aux risques d'incendie et surveillance du respect des consignes de sécurité
- Gestion de caisse et relation clientèle